# Renan Bispo

Cientista de Dados

#### Pessoal

#### Resumo

Renan Bispo da Silva (71) 9 9282-4498

Graduado em Ciência e Tecnologia pela Universidade Federal da Bahia (2014). Graduação (cursando) em Estatística pela Universidade Federal da Bahia (UFBA). Participação na conrenan.bisposilva@gmail.com strução dos conteúdos da Flai - Inteligência artificial. Experiência na área de Saúde Coletiva, atuando, principalmente, na pesquisa da Zika, Chikungunya, Epidemiologia e Dengue, dentro do grupo de pesquisa "Estudo clínico e epidemiológico de infecções por arbovírus em Salvador, Brasil" (ISC - UFBA). Experiência junto a ABG consultoria desenvolvendo análises estatísticas. Habilidade avançada no software R com ênfase nos pacotes, Shiny, Ggplot, Knitr. Uso de Python, JavaScript, aplicações web utilizando Django (para geração de visualizações de dados). Conhecimento em estatística espacial com o uso do R. Conhecimento básico em banco de dados Postgre.

## **Formação**

2015 - 2019 Bacharelado Estatística.

Universidade Federal da Bahia

2012 - 2014 Bacharelado em Ciência e Tecnologia.

Universidade Federal da Bahia

## **Experiências**

2020 - Atual Flai - Inteligência Artificial

Colaborador na criação de conteúdos junto a Flai.

2019 - 2019 ABG Consultoria Estatística

Estagio junto a ABG Consultoria Estatística. Apoio na realização de análises estatísticas mediante solicitação.

2017 - 2019 Tribunal Regional do Trabalho - 5ª Região

Estagio junto a Coordenadoria de Estatística e Pesquisa (CESTP). Levantamento de dados processuais referentes ao tribunal.

2016 - 2017 ISC (Instituto de Saúde Coletiva - UFBA

"Estudo clínico e epidemiológico de infecções por arbovírus em Salvador, Brasil"

### **Habilidades**

R **Avançado** 

Software de Análise Estatística

Python Intermediário

Aplicações Utilizando Django

Machine LearningIntermediário

Git **Básico** 

JavaScript **Básico** 

React **Básico**